臺灣嘉義地方法院刑事判決　　　　　　　　　　　　九十一年度簡上字第一一號
　　上　訴　人
　　即　被　告　乙○○
右列上訴人因被告竊盜案件，不服本院九十一年度簡字第七一二號中華民國九十一年
八月十五日第一審簡易判決處刑（聲請案號：台灣嘉義地方法院檢察署九十一年度偵
字第三九七八號），本院管轄之第二審合議庭判決如左：
    主  文
原判決撤銷。
乙○○竊盜，處拘役伍拾伍日，如易科罰金以參佰元折算壹日；緩刑貳年。
    事  實
一、乙○○前因竊盜案件，經臺灣臺北地方法院於民國（下同）八十六年十一月二十
    五日，以八十六年度易字第四四四○號判處拘役四十日確定，並於八十七年三月
    三日送監執行完畢。詎不知悔改，竟基於意圖為自己不法所有之犯意，於九十一
    年六月十一日上午七時許，在嘉義縣鹿草鄉○○○○○段堤防處，竊取伍興營造
    股份有限公司（下稱伍興公司）所有之工程用鐵條一百四十條（每條長一公尺，
    寬一點三公分；共價值新台幣一千四百元）；得手後，將上開鐵條置於推車內欲
    離去時，為伍興公司人員曾家基發覺，報警處理而查獲。
二、案經嘉義縣警察局水上分局報請臺灣嘉義地方法院檢察署檢察官偵查起訴。
    理  由
一、右揭事實業據上訴人即被告（下稱上訴人）乙○○於警訊、偵查及本院審理中坦
    承不諱，核與證人即被害人伍興公司人員甲○○與曾家基於警訊時之指訴相符（
    見警卷第三頁至第五頁），且有照片三張及贓物認領保管單一紙附卷（見警卷第
    六頁至第八頁）可稽，本件事證明確，被告犯行堪予認定。
二、(1)聲請簡易判決處刑意旨另以：上訴人乙○○基於意圖為自己不法所有概括之犯
    意，於九十一年五月底某日上午八時許，在嘉義縣鹿草鄉○○○○○段堤防處，
    竊得伍興公司所有之工程用鐵條十條，因認上訴人連續涉犯刑法第三百二十條第
    一項之竊盜罪嫌云云。(2)按犯罪事實應依證據認定之，無證據不得推定其犯罪事
    實；被告之自白，不得作為有罪之判決唯一證據，仍應調查其他必要之證據，以
    察其是否與事實相符；又不能證明被告犯罪者，應諭知無罪之判決，刑事訴訟法
    第一百五十四條、第一百五十六條第二項、第三百零一條第一項前段分別定有明
    文。次按事實之認定，應憑證據，如未能發現相當證據，或證據不足以證明，自
    不能以推測或擬制之方法以為裁判基礎；又認定不利被告之事實，須依積極證據
    ，苟積極證據不足為不利於被告事實之認定時，即應為有利於被告之認定，更不
    必有何有利之證據，最高法院三十年上字第八一六號、四十年臺上字第八六號判
    例亦著述甚明。(3)聲請簡易判決處刑意旨認為上訴人涉犯此部份竊盜罪嫌，係以
    上訴人於警偵時之自白為論據；惟訊據上訴人堅詞否認犯有此部份竊盜行為，而
    證人曾家基於警訊時亦無法明確指稱上訴人確有此等竊盜行為（見警卷第伍頁背
    面），此外，亦查無其他積極證據足認上訴人曾為此等行為，是關於被告之此部
    分罪行自屬不能證明，然因公訴人認為此部分與前開有罪部分，有裁判上一罪之
    連續犯關係，爰不另為無罪之諭知。
三、(1)原審以上訴人乙○○犯有連續竊盜罪證明確，依簡易判決處刑，固非無見，惟
    查：上訴人所涉之前開九十一年五月底某日之竊盜罪嫌，既屬無法證明為有罪，
    已如前述，則原審判決被告連續竊盜罪行，自有未合，上訴人上訴意旨否認前開
    九十一年五月底某日之竊盜罪行，為有理由，原審判決既有可議之處，自應由本
    院予以撤銷改判。(2)核上訴人所為，係犯刑法第三百二十條第一項之竊盜罪。爰
    審酌上訴人之品行尚非低劣、學識程度為國小、素常以撿拾舊貨維生、育有三子
    、與人交往單純等（以上見警卷第十一頁所附之素行調查表），並有老邁雙親在
    堂（有戶口名簿影本一份附於本院卷可稽），乃因一時失慮致罹此犯行、所竊物
    品價值非鉅、屬中度肢障之身體障礙者（有身心障礙手冊影本一紙附於本院卷可
    稽）、業已取得被害人諒解（有嘉義縣鹿草鄉調解委員會調解書一份附於本院卷
    可稽）、犯後坦承之態度一切情狀，判處如主文第二項所示之刑，並諭知易科罰
    金之折算標準，以示懲儆。(3)又上訴人未曾受有期徒刑以上之刑之宣告，有臺灣
    高等法院被告全國前案紀錄表、臺灣嘉義地方法院檢察署刑案資料查註紀錄表可
    參，經此教訓，應知惕勵，當無再犯之虞，本院認其所受宣告之刑，以暫不執行
    為適當，併予宣告緩刑二年以啟自新。
據上論斷，應依刑事訴訟法第四百五十五條之一第一項、第三項，第三百六十九條第
一項前段、第三百六十四條、第二百九十九條第一項前段，刑法第三百二十條第一項
、第四十一條第一項前段、第七十四條第一款，罰金罰鍰提高標準條例第一項前段、
第二條，判決如主文。
本案經檢察官洪三峰到庭執行職務
中      華      民        國      九十一    年    十一    月    二十九  日
                                      臺灣嘉義地方法院刑事第一庭
                                          審判長法  官  夏 金 郎
                                                法  官  黃 仁 勇
                                                法  官  盧 鳳 田
右正本證明與原本無異。
本件不得上訴。
中      華      民        國      九十一    年    十一    月    二十九  日
                                                書記官  林 秀 惠
本案論罪科刑之法條：
刑法第三百二十條第一項：
意圖為自己或第三人不法之所有，而竊取他人之動產者，為竊盜罪，處五年以下有期
徒刑、拘役或五百元以下罰金。
